【裁判字號】    97,抗,1261
【裁判日期】    970805
【裁判案由】    確定訴訟費用額
【裁判全文】
臺灣高等法院民事裁定                  97年度抗字第1261號
抗  告  人  乙○○
上列抗告人因與相對人甲○○等間確定訴訟費用額事件，對於
中華民國97年6月23日臺灣板橋地方法院97年度聲字第1296號
所為裁定提起抗告，本院裁定如下：
    主  文
抗告駁回。
抗告費用由抗告人負擔。
    理  由
一、按法院未於訴訟費用之裁判確定其費用額者，第一審受訴法
    院於該裁判有執行力後，應依聲請以裁定確定之；依第1項
    確定之訴訟費用額，應於裁定送達之翌日起，加給按法定利
    率計算之利息；又當事人分擔訴訟費用者，法院為確定費用
    額之裁判時，除民事訴訟法第92條第2項情形外，應視為各
    當事人應負擔之費用，已就相等之額抵銷，而確定其一造應
    賠償他造之差額，民事訴訟法第91條第1項、第3項及第94條
    之1分別定有明文。
二、經查本件抗告人與相對人間請求返還租賃物等事件，經原法
    院以95年度重訴字第437號為相對人一部勝訴、一部敗訴之
    判決，即就本訴部分判命抗告人應將訟爭土地返還予相對人
    及其他共有人全體，另將訟爭建物交付予相對人，及自民國
    （下同）95年8月1日起至返還上開土地之日止，按月給付相
    對人新台幣（下同）65,860元之損害金，並駁回相對人其餘
    請求 (即抗告人應再按月給付9,940元之損害金）；就反訴
    部分判命相對人應各給付抗告人588,420元本息，並命抗告
    人負擔本訴訴訟費用，相對人負擔反訴訴訟費用。相對人就
    其敗訴部分提起上訴，抗告人則就命其給付損害金部分提起
    上訴，並於第二審為訴之追加，請求相對人再給付168,120
    元本息，經本院以96年度上字第451號判決將上開第一審判
    決命抗告人按月給付超過2,590元之損害金部分及命相對人
    給付部分廢棄，駁回兩造就各該廢棄部分在第一審之訴，並
    駁回兩造其餘上訴及抗告人追加之訴，另命兩造就第一、二
    審訴訟費用（確定部分除外）各負擔1/2、追加之訴訴訟費
    用由抗告人負擔而告確定等情，業經原法院調閱上開案卷查
    明無訛。則原法院依上開卷附相關繳費單據，確定抗告人應
    賠償相對人之訴訟費用額為177,450元（詳如原裁定所附計
    算書），並命抗告人自原裁定送達翌日起加付法定利息，並
    無不合。至抗告意旨所指：抗告人因不諳法律，致受不利之
    判決云云，乃事涉上開本案訴訟之實體爭執事項，尚非本件
    確定訴訟費用額程序所得加以審究，是抗告人執此指摘原裁
    定不當，聲明廢棄，於法自有未合，應予駁回。
三、據上論結，本件抗告為無理由，爰裁定如主文。
中    華    民    國    97    年    8    月     5     日
                    民事第四庭
                        審判長法  官  張劍男
                              法  官  翁昭蓉
                              法  官  彭昭芬
正本係照原本作成。
不得再抗告。
中    華    民    國    97    年    8     月    5     日
                              書記官  丁華平


司法院資訊處製作；財團法人民間司法改革基金會備份。
